---
title: "Análisis de Datos"
format: html
---

## 1. Librerías

```{r}
# remotes::install_github("hrbrmstr/ggchicklet")
library(tidyverse)
library(ggchicklet)

theme_set(theme_light() +
            theme(legend.position = "bottom",
                  plot.title = element_text(hjust = 0.5),
                  plot.subtitle = element_text(hjust = 0.5),
                  axis.ticks = element_blank()))
```

## 2. Funciones

```{r}
histogram_matrix <- function(df, var_num){
  lista_plots <- list()
  for(i in 1:length(var_num)){
    lista_plots[[i]] <- dataset_train |> 
      ggplot(aes(!!sym(var_num[i]))) + 
      geom_histogram(fill = "#3c6e71") +
      labs(title = var_num[i]) +
      theme(axis.title.x = element_blank())
  }
  
  salida <- patchwork::wrap_plots(lista_plots)
  
  return(salida)
}

```

```{r}
matriz_barplot <- function(df, cat_vars){
  lista_plots <- list()
  
  for(i in 1:length(cat_vars)){
    lista_plots[[i]] <- df |>
      count(!!sym(cat_vars[i])) |>
      mutate(prop = n / sum(n),
             !!sym(cat_vars[i]) := fct_reorder(!!sym(cat_vars[i]), prop)) |>
      ggplot(aes(!!sym(cat_vars[i]), prop)) +
      geom_chicklet(fill = "#3c6e71", width = 0.5) +
      coord_flip() +
      geom_text(aes(label = scales::percent(prop, accuracy = 0.1)), hjust = -0.1) +
      scale_y_continuous(expand = expansion(mult = c(0, 0.4))) +
      labs(
        title = cat_vars[i]
      ) +
      theme(axis.text.x = element_blank(),
            axis.ticks.x = element_blank(),
            axis.title = element_blank(),
            panel.grid = element_blank(),
            panel.border = element_blank())
  }
  
  matriz_plots <- patchwork::wrap_plots(lista_plots)
  
  return(matriz_plots)
}
```


## 3. Cargando Datos

```{r}
dataset_train <- read_csv(here::here("playground-series-s6e4/01-data", "train.csv")) |>
  select(-id) |>
  janitor::clean_names()
head(dataset_train)
```

## 4. Meta - Análisis

```{r}
df_status_train <- funModeling::df_status(dataset_train, print_results = FALSE)
df_status_train
```

- En el primer análisis no tenemos datos nulos ni ceros en las variables.
- 8 variables categóricas
- 11 variables numéricas
- 1 target

## 5. Análisis de Datos

```{r}
var_cat <- df_status_train |>
  filter(type == "character" & variable != "Irrigation_Need") |>
  pull(variable)

var_num <- df_status_train |>
  filter(type != "character") |>
  pull(variable)

target <- "irrigation_need"
```

### 5.1. Univariado

#### 5.1.1. Variable Numéricas

```{r}
plot_histogramas <- histogram_matrix(dataset_train, var_num) +
  patchwork::plot_annotation(title = "Matriz de Histogramas")

plot_histogramas

mlr::summarizeColumns(dataset_train[var_num])
```

- rainfall_mm es asimétrico y con espacios entre valores

#### 5.1.2. Variables Categóricas

```{r}
matriz_barplot(dataset_train, cat_vars = var_cat)
```

### 5.2. Bivariado

#### 5.2.1. Correlaciones entre variables numéricas

```{r}
ggally_hexbin <- function(data, mapping, ...){
  ggplot(data = data, mapping = mapping) +
    geom_hex(...)
}

GGally::ggpairs(dataset_train, var_num, lower = list(continuous = ggally_hexbin))
```

- Sin correlaciones entre variables numéricas

#### 5.2.2. Correlaciones entre variables y target





