---
title: "Reto Kaggle: Adicción al Smartphone"
format: html
---

## 1. Librerías

```{r}
library(tidyverse)

theme_set(theme_light() +
            theme(plot.title = element_text(hjust = 0.5),
                  plot.subtitle = element_text(hjust = 0.5),
                  legend.position = "bottom"))
```

## Funciones

```{r}
## Para plotear todos los histogramas de las variables numéricas especificadas
matriz_histogramas <- function(df, variables_numericas){
  lista_plots <- list()
  
  for(i in 1:length(variables_numericas)){
    lista_plots[[i]] <- dataset_train |>
      ggplot(aes(!!sym(variables_numericas[i]))) +
      geom_histogram(fill = "#02c39a") +
      labs(title = variables_numericas[i]) +
      theme(panel.border = element_blank(),
            panel.grid = element_blank(),
            axis.ticks = element_blank(),
            axis.title.x = element_blank())
  }
  
  matriz_final <- patchwork::wrap_plots(lista_plots)
  
  return(matriz_final)
}

## Para obtener cortes de variables numéricas
corte_quintiles = function(x){
  cortes <- cut(x, breaks = quantile(x, probs = c(0, 0.2, 0.4, 0.6, 0.8, 1), na.rm = TRUE), # quintiles
      include.lowest = TRUE, right = TRUE)
  
  return(cortes)
}

## Para hacer plots de tendencia de probabilidad (woe iv)

bin_plot <- function(df, num_vars, probs = seq(0, 1, 0.2), target){
  lista_plots <- list()
  
  for(i in 1:length(num_vars)){
    lista_plots[[i]] <- df |>
      select(all_of(c(num_vars[i])), !!sym(target)) |>
      na.omit() |>
      mutate(!!sym(num_vars[i]) := cut(!!sym(num_vars[i]), 
                                    breaks = quantile(!!sym(num_vars[i]), 
                                                      probs), 
                                    include.lowest = TRUE,
                                    right = FALSE)) |>
      count(!!sym(num_vars[i]), !!sym(target)) |>
      group_by(!!sym(num_vars[i])) |>
      mutate(prop = n / sum(n),
             target_t = recode(!!sym(target), `1` = "Sí", `0` = "No"),
             bad_prob = ifelse((!!sym(target) * n) / sum(n) == 0, NA, (!!sym(target) * n) / sum(n)),) |>
      ungroup() |>
      mutate(total_n = sum(n)) |>
      group_by(!!sym(num_vars[i])) |>
      mutate(total_cut = sum(n),
             prop_cut = sum(n) / total_n) |>
      ggplot(aes(x = !!sym(num_vars[i]))) +
      geom_col(aes(y = n, fill = target_t), 
               position = position_stack(reverse = TRUE),
               width = 0.6) +
      geom_line(aes(y = bad_prob * 200000, group = !!sym(target)), 
                color = "#ce4257") +
      geom_point(aes(y = bad_prob * 200000, group = !!sym(target)),
                 color = "#ce4257") +
      geom_label(aes(y = bad_prob * 200000, label = scales::percent(bad_prob, accuracy = 0.1)),
                vjust = -0.4, color = "#ce4257", fill = "white") +
      geom_label(aes(y = bad_prob * 200000, label = scales::percent(bad_prob, accuracy = 0.1)),
                vjust = -0.4, color = "#ce4257", fill = "white") +
      geom_label(
        aes(y = 0,
            label = glue::glue("{scales::percent(prop_cut, accuracy = 0.1)}\n({scales::comma(total_cut)})")
        ),
        vjust = -0.2, 
        fill = NA, border.color = NA
      ) +
      labs(title = "Tendencia de Categoría de Interés (Adicción al Smartphone)",
           subtitle = glue::glue("Variable utilizada: {num_vars[i]}"),
           y = "Nro. Casos") +
      scale_y_continuous(labels = scales::comma_format(), 
                         sec.axis = sec_axis(~. / 200000, 
                                             name = "Prob. Adicción", 
                                             labels = scales::percent_format()), 
                         expand = expansion(mult = c(0, 0.2))) +
      scale_fill_manual(name = "Adicción\nal Smartphone", values = c("#979dac", "#33415c")) +
      theme(panel.grid = element_blank(),
            legend.title = element_text(hjust = 0.5))
  }
  
  lista_plots_final <- patchwork::wrap_plots(lista_plots) +
    patchwork::plot_layout(guides = "collect")
  
  return(lista_plots_final)
}
```


## 2. Cargando Datos

```{r}
dataset_train <- read_csv(here::here("playground-series-s6e8", "01-data/train.csv")) |>
  select(-id)
head(dataset_train)
```

## 3. Meta - análisis

```{r}
df_status_train <- funModeling::df_status(dataset_train, print_results = FALSE)

print(df_status_train)

df_status_train |>
  filter(p_na > 0) |>
  mutate(variable = fct_reorder(glue::glue("{variable} ({scales::comma(q_na, scale = 1)})"), 
                                p_na)) |>
  ggplot(aes(p_na, variable)) +
  geom_col(fill = "#0f4c5c", width = 0.6) +
  geom_text(aes(label = scales::percent(p_na, scale = 1, accuracy = 0.1)), hjust = -0.2) +
  labs(title = "Variables con % de Datos Faltantes") + 
  scale_x_continuous(expand = expansion(mult = c(0, 0.2))) +
  theme(axis.ticks = element_blank(),
        panel.border = element_blank(),
        panel.grid = element_blank(),
        axis.text.x = element_blank(),
        axis.title.x = element_blank())
```

* Todos los regresores contienen valores missing
* Se hará comparativa de modelamiento con y sin imputación de datos

## 4. Análisis de Datos

- EDA univariado
- EDA bivariado
- Modalmiento, baseline (comparativa de diferentes modelos con uso de todas las variables, escoger el mejor)
- Modelamiento afinación del modelo (selección de variables, tuneo, etc)

```{r}
## Guardando variables numericas y categóricas
var_cat <- df_status_train |>
  filter(type == "character") |>
  pull(variable)

var_num <- df_status_train |>
  filter(type == "numeric" & variable != "addicted_label") |>
  pull(variable)

target <- "addicted_label"
```

### 4.1. Univariado

#### 4.1.1. Target

```{r}
dataset_train |>
  count(addicted_label) |>
  mutate(prop = n / sum(n))
```

* Gran mayoría de casos de adicción al smartphone (70.9%)

#### 4.1.2. Categórico

```{r}
dataset_train |>
  count(gender, sort = TRUE) |>
  mutate(prop = n / sum(n))
```

```{r}
dataset_train |>
  count(stress_level, sort = TRUE) |>
  mutate(prop = n / sum(n))
```

```{r}
dataset_train |>
  count(academic_work_impact, sort = TRUE) |>
  mutate(prop = n / sum(n))
```

#### 4.1.3. Numérico

```{r}
matriz_histogramas(dataset_train, var_num)
```

```{r}
mlr::summarizeColumns(dataset_train)
```

```{r}
df_prueba_normalidad <- dataset_train |>
  select(all_of(var_num)) |>
  map(~nortest::lillie.test(.) |> pluck("p.value")) |>
  as_tibble() |>
  pivot_longer(cols = everything(), names_to = "variables", values_to = "p_valor_normalidad_ks_corregido")

df_prueba_normalidad
```

### 4.2. Bivariado

#### 4.2.1. Correlación entre variales numéricas

Debido a que no se cuenta con normalidad en ninguna de las variables numéricas se procederá a calcular la correlación de Spearman.

```{r}
cor(na.omit(dataset_train[var_num]), method = "spearman") |>
  as.data.frame() |>
  rownames_to_column("v1") |>
  pivot_longer(cols = -v1,
               names_to = "v2", 
               values_to = "cor_spearman") |>
  ggplot(aes(v1, v2, fill = cor_spearman)) +
  geom_tile(color = "black") +
  geom_text(aes(label = round(cor_spearman, 2))) +
  labs(fill = "Cor. Speaman") +
  scale_fill_gradient2(low = "steelblue", mid = "white", high = "firebrick", limits = c(-1, 1)) +
  theme(panel.border = element_blank(),
        axis.ticks = element_blank(),
        axis.text.x = element_text(angle = 45, hjust = 1),
        axis.title = element_blank())
```

* Se aprecian algunas correlaciones entre regresores:
  - daily_screen_time_hours vs social_media_hours (0.59)
  - daily_screen_time_hours vs weekend_screen_time (0.81)
  - daily_screen_time_hours vs work_study_hours (0.51)
  - daily_screen_time_hours vs gaming_hours (0.4)
  - social_media_hours vs weekend_screen_time (0.49)
  - weekend_screen_time vs work_study_hours (0.41)
  - gaming_hours vs weekend_screen_time

#### 4.2.2. Correlación entre variables numéricas con target

##### 4.2.2. Sin Imputación

```{r}
bin_plot(dataset_train, num_vars = var_num, target = "addicted_label")
```


```{r}

```






























